【裁判字號】    91,訴,1271
【裁判日期】    920527
【裁判案由】    清償債務
【裁判全文】
臺灣士林地方法院交通事件裁定  九十二年度交聲字第一四七號
    原處分機關  台北市交通事件裁決所
    異  議  人
    即受處分人  詹國柏  男  二十三歲（民國六十八年四月二十五日生）
右受處分人因違反道路交通管理處罰條例案件，對於台北市交通事件裁決所九十二年
一月十七日北市裁三字第駕裁二二－ＡＢＵ一八０二三二號裁決書所為之處分，聲明
異議，本院裁定如左：
    主      文
異議駁回。
    理      由
一、原處分意旨略以：本件異議人即受處分人詹國柏駕駛車號ＤＢ－二七九五號自用
    一般小客車，於民國九十一年十一月二十日十七時四十五分許在中山北路五段、
    紅燈右轉通河街行駛，經台北市政府警察局士林分局交通分隊警鳴笛，並以手勢
    攔停取締未果，認有「駕車行經有燈光管制之交叉路口闖紅燈」、「違反處罰條
    例之行為，拒絕停車接受稽查而逃逸」之違規，逕行製單舉發汽車所有人「詹國
    松」違反道路交通管理處罰條例第五十三條第一項、六十條第一項規定，嗣經駕
    駛人即異議人「詹國柏」表示異議，而由台北市交通事件裁決以可歸責於駕駛人
    之事由違規，改列駕駛人「詹國柏」為受處分人，並裁處罰鍰新台幣（下同）五
    千七百元，並記違規點數四點。
二、異議人聲明異議略以：異議人未曾駕駛車號：ＤＢ－二七九五號自用小客車，於
    九十一年十一月二十日，紅燈右轉經警鳴笛攔阻不停，更加速逃逸等語。
三、按汽車駕駛人，行經有燈光號誌管制之交叉路口闖紅燈者，處新台幣一千八百元
    以上五千四百元以下罰鍰；汽車駕駛人，駕駛汽車有違反本條例之行為，經交通
    勤務警察或依法令執行交通稽查任務人員制止時，不聽制止或拒絕停車接受稽查
    而逃逸者，除按各該條規定處罰外，處新臺幣三千元以上六千元以下罰鍰；又汽
    車駕駛人有第六十條第一項之情形者，除依原條款處罰鍰外，並予記違規點數一
    點，有第五十三條之情形者，並予記違規點數三點，道路交通管理處罰條例第五
    十三條、第六十條第一項、第六十三條第一項第一款、第三款分別定有明文。另
    汽車駕駛人有闖紅燈之行為，當場不能或不宜攔截製單舉發者，得對汽車所有人
    逕行舉發處罰，前項逕行舉發，應記明車輛牌照號碼、車型等可資辨明之資料，
    查明汽車所有人姓名或名稱、住址後，製單舉發處罰之，同條例第七條之二第一
    項第一款第二項亦有明文。
四、經查原處分機關主張本件異議人駕駛車號ＤＢ－二七九五號自用一般小客車於民
    國九十一年十一月二十日十七時四十五分許在中山北路五段、通河街口紅燈右轉
    ，經警員鳴笛並以明顯手勢攔停取締未果，員警隨即記下車號並經由電腦查詢，
    核對其車身顏色、車型及廠牌等資料無誤，經台北市政府警察局士林分局交通分
    隊警員舉發「駕車行經有燈光管制之交叉路口闖紅燈」、「違反處罰條例之行為
    ，拒絕停車接受稽查而逃逸」之違規事實，核與証人即當場執行勤務之台北市政
    府警察局士林分局交通分隊警員方榮德証稱：「當天在中山北路五段執行交通疏
    導勤務，通河街口紅燈時，一輛自小客車直接紅燈右轉，我馬上攔停，他看到我
    攔停，速度減慢，我以為他要靠邊停車，但他就突然加速逃逸，在他減慢速度時
    我有抄他車牌，我先記錄下他車的顏色廠牌車號後，利用掌上電腦查得車主姓名
    地址，也符合資料內之顏色廠牌後才製作通知單」等語相符（見九十二年五月二
    日訊問筆錄第二頁）；且本案係屬汽車駕駛人有闖紅燈之行為，致當場不能攔截
    製單舉發之情形，執勤員警已依前述規定記明車輛牌照號碼、車型等可資辨明之
    資料，查明核對汽車所有人姓名或名稱、住址無誤後，製單舉發處罰汽車所有人
    詹國松，因異議人聲明異議再改列受處分人為異議人，復有台北市政府警察局舉
    發違反道路交通管理事件通知單、原處分機關改列處分人之便簽在卷可稽，自堪
    信為真實。異議人空言辯解未曾違規，亦未提出任何證明或指出證明之方法，實
    不足採。綜上，原處分機關爰引道路交通管理處罰條例第五十三條第一項、六十
    條第一項、第八十五條第三項，於九十二年一月十七日裁處異議人即受處分人罰
    鍰五千七百元並記違規點數四點，核無不當，聲請人聲明異議為無理由，應予駁
    回。
五、據上論斷，應依道路交通案件處理辦法第十九條，裁定如主文。
中      華      民      國    九十二    年      五      月    二十七    日
                                    臺灣士林地方法院交通法庭
~B法      官  陳  雅  玲


司法院資訊處製作；財團法人民間司法改革基金會備份。
